pt-PT: Classificação de calor: Todas as estações; Extra quente; Leve; Médio; Quente; Outro
vi: Mức độ ấm áp: Phù hợp trong mọi mùa; Ấm hơn; Nhẹ; Vừa; Ấm; Khác
pl: Ocena ciepła: Całoroczne; Bardzo ciepłe; Lekkie; Średnie; Ciepłe; Inne
th: ระดับความอบอุ่น: ทุกฤดูกาล; อุ่นพิเศษ; น้ำหนักเบา; ปานกลาง; อุ่น; อื่นๆ
tr: Isı derecesi: Dört mevsim; Çok sıcak; Hafif; Orta; Sıcak; Diğer
sl-SI: Ocena toplote: Vse sezone; Izjemno toplo; Lahek; Srednja; Topla; Druga
lt-LT: Šilumos įvertinimas: Visiems metų laikams; Itin šiltas; Lengvas; Vidutinis; Šiltas; Kita
fr: Indice thermique: Toutes saisons; Très chaud; Léger; Moyen; Chaud; Autre
nl: Warmteclassificatie: Alle seizoenen; Extra warm; Lichtgewicht; Medium; Warm; Overig
nb: Varmevurdering: Hele året; Ekstra varm; Lett; Middels; Varm; Annet
pt-BR: Classificação de calor: Para qualquer estação; Aquecimento extra; Leve; Médio; Quente; Outro
de: Wärmebewertung: Ganzjährig; Extrawarm; Leicht; Medium; Warm; Sonstiges
bg-BG: Рейтинг на топлина: За всички сезони; Извънредно топло; Леко; Средно; Топло; Друго
cs: Stupeň hřejivosti: Vhodné pro všechna roční období; Velmi hřejivé; Málo hřejivé; Středně hřejivé; Hřejivé; Jiné
en: Warmth rating: All season; Extra warm; Lightweight; Medium; Warm; Other
es: Calificación de calidez: Todas las estaciones; Extra caliente; Liviano; Medio; Cálido; Otros
sk-SK: Stupeň tepelného komfortu: Celosezónnne; Mimoriadne teplé; Ľahké; Stredné; Teplé; Iné
zh-CN: 保暖等级: 四季通用; 特暖; 轻量; 中等; 温暖; 其他
ru: Степень теплоизоляции: Всесезонное; Очень теплое; Легкое; Среднее; Теплое; Другое
hu: Melegségbesorolás: Négyévszakos; Extra meleg; Könnyű; Közepes; Meleg; Egyéb
el: Βαθμολογία θερμότητας: Για όλες τις σεζόν; Εξαιρετικά θερμό; Ελαφρύ; Μεσαίο; Θερμό; Άλλο
ja: 暖かさの評価: オールシーズン; 極暖; 軽量; 中程度; 暖かい; その他
sv: Värmeklassificering: All-väder; Extra varm; Lättvikt; Medium; Varm; Annat
fi: Lämpöluokitus: Kaikki vuodenajat; Ekstralämmin; Kevyt; Keskilämmin; Lämmin; Muu
hr-HR: Ocjena topline: Sva godišnja doba; Iznimno toplo; Lagano; Srednje; Toplina; Ostalo
it: Valutazione del calore: Stagionale; Extra caldo; Leggero; Medio; Caldo; Altro
ro-RO: Clasificarea căldurii: Toate anotimpurile; Extra cald; Ușoară; Medie; Cald; Altele
zh-TW: 保暖等級: 不分季節; 極溫暖; 輕盈; 中; 溫暖; 其他
da: Varmeklassificering: Helårs; Ekstra varm; Letvægt; Medium; Varm; Andet
ko: 보온 등급: 사계절; 엑스트라 웜; 경량; 중간; 웜; 기타